【裁判字號】    89,易,765
【裁判日期】    890724
【裁判案由】    違反就業服務法
【裁判全文】
台灣新竹地方法院刑事判決                        八十九年度易字第七六五號
    公  訴  人  台灣新竹地方法院檢察署檢察官
    被      告  甲○○
右被告因違反就業服務法案件，經檢察官提起公訴（八十八年度偵字第七五七０號）
，本院判決如左：
    主      文
劉喜淵違反雇主不得聘僱未經許可之外國人之規定，其聘僱人數為一人，科罰金新臺
幣參萬元，如易服勞役以銀元參佰元即新臺幣玖佰元折算壹日。
    事      實
一、劉喜淵違反雇主不得聘僱未經許可外國人之規定，自民國（下同）八十七年六月
    五日起，至八十八年七月三十日止，以日薪新台幣（下同）八百元僱用未經許可
    之外國人即印尼籍之BUN NYIAT NGO（中文姓名溫月娥），在其位於新竹縣新埔
    鎮○○街二六０巷七十八號之住處從事打掃、煮飯及照顧其母親之工作，溫月娥
    於八十八年九月二十七日上午十時三十分許，在新竹縣竹北市○○路十三號前遭
    警查獲，始發現上情。
二、案經新竹縣警察局竹北分局報請臺灣新竹地方法院檢察署檢察官偵查起訴。
    理      由
一、訊據被告劉喜淵雖坦承未經工作許可之印尼籍之溫月娥曾多次住其位於前揭地點
    之住處，應徵工作，但辯稱他並未僱用溫月娥云云，惟查被告於前揭時地，僱用
    外國人溫月娥在前揭住地點，從事未經許可工作之事實，業經證人溫月娥在警訊
    中證述明確，復有外僑出入境記錄末端查詢報表在卷可稽，溫月娥與被告並無素
    怨，所為前揭不利被告之證詞應可採信，事證明確，被告前揭犯行堪以認定。
二、核被告所為僱聘未經許可外國人之行為，係違反就業服務法第五十三條第一款之
    規定，其聘僱人數為一人，應依同法第五十八條第一項前段處斷。爰審酌被告犯
    罪後否認犯行、犯罪所得利益、所造成之危害及其他一切情狀，量處如主文所示
    之刑，並諭知易服勞役之折算標準。
據上論斷，依刑事訴訟法第二百九十九條第一項前段，就業服務法第五十八條第一項
前段，刑法第十一條前段、第四十二條第二項，罰金罰鍰提高標準條例第二條，現行
法規所定貨幣單位折算新台幣條例第二條，判決如主文。
本案經檢察官羅雪梅到庭執行職務。
中      華      民      國    八十九    年      七      月    二十四    日
         臺灣新竹地方法院刑事第一庭
                                              法      官  王  銘  勇
右正本證明與原本無異。
如不服本判決，應於判決送達後十日內向本院提出上訴狀( 應附繕本 )，上訴於
臺灣高等法院。
                                              書  記  官  張  雲  娥
中      華      民      國    八十九    年      七      月    二十四    日
附錄：論罪科刑法條文：
就業服務法第五十八條第一項後段
就業服務法第五十三條第一款
就業服務法第五十八條
違反第五十三條第一款、第二款或第三款規定，其聘僱或留用人數為一人，處六月以
下有期徒刑、拘役或科或併科新臺幣九萬元以下罰金；其聘僱或留用人數為二人以上
者，處三年以下有期徒刑、拘役或科或併科新臺幣三十萬元以下罰金。
就業服務法第五十三條
雇主不得有左列行為：
一聘僱或留用未經許可或許可失效之外國人。


司法院資訊處製作；財團法人民間司法改革基金會備份。
